René Char Papers, 1929-2007 (bulk 1939-1980): Finding Aid C1599
Manuscripts Division
- Correspondence, 1928-2019; 1945-1988; 53 boxes
  - Docteur Jean-Louis Lévy, 1962-1988; 1 folder (Box 9, Folder 5)
    Petit-fils du capitaine Dreyfus, ancien Résistant, père de 2 filles, mortes dans le tremblement de terre à Skopje en Yougoslavie en 1963. René dédicacera son livre L'âge cassant à J.-L. Lévy et à ses 2 filles (photos jointes) 46 lettres dont une émouvante du 26 décembre 1963 décrivant le jour et circonstances de la mort de ses 2 filles RC dédicacera l'ouvrage « l'âge cassant » aux 2 filles de J.-L. Lévy 1 lettre de Philippe Levy (fils) adressée à MCC à la mort de J.-L. Lévy ajout d'un dossier communiqué à la Nrf par J.-L. Lévy le 3/1/90 après la mort de René Char, comprenant copie d'une lettre de Char et du texte L'âge cassant.
  - René Cazelles, 1949-1966; 3 folders (Box 9, Folder 6-8)
    Poète, collaborateur des revues Empédocle, Botteghe oscure 140 lettres + poèmes
  - J. J. Jully, 1950-1987; 5 folders (Box 9, Folder 9-13)
    Professeur d'anglais, archéologue, conférencier Voisin et longue correspondance sur la poésie de Char Avril 1951 – décembre 1986 200 lettres + 1 photocopie lettre RC sur éphèbe d'Agde + 1 photocopie lettre MCC + texte et photos éphèbe et poèmes adressés à MCC Joint: 2 binders contenant les lettres de Char à J.J. Jully de 1950 à 1987 (dossier Paris) 80 lettres autographes de RC à J.J. Jully
  - Maurice Racol, 1964-1998; 1 folder (Box 9, Folder 14)
    Musicien, 22 lettres
  - Louis Scutenaire alias Tom Gutt et Irène Hamoir, 1935-1986; 1 folder (Box 10, Folder 1)
    14 lettres adressées à RC et Georgette avec envoi de nombreux poèmes et dessins 15 lettres photocopiées de RC à Scutenaire et Irène Correspondance amoureuse: 21 lettres d'Irène à RC lettres autographes photocopiées de RC à Irène lettres de Tom Gutt à RC avec envoi des dédicaces de Scutenaire à RC 2 lettres de Tom Gutt à MCC Plaquette 17 septembre 1976, texte de René Char lors de la sortie de Mes inscriptions de Scutenaire 1 photo de Scutenaire
  - Edmond Jabès, 1955-1981; 1 folder (Box 10, Folder 2)
    1 copie lettre de RC à Jabès +4 lettres de Gabriel BOUNOURE (ami de Jabès) dont 2 copies + 3 lettres dactylographiées à Impression du Sud pour publication de lettres de RC sans autorisation joint le numéro d'Impression du Sud
  - Lutfi Ozkok, 1973-1979; 1 folder (Box 10, Folder 3)
    Poète, photographe, réalisateur film sur René Char 30 lettres + 1 photo avec RC au cabanon du « partage des eaux » à l'Isle sur la Sorgue + 1 lettre dactylographiée de RC à propos du film suédois réalisé par Lutfi + un texte dactylographié de RC en hommage à Lutfi photographe + 3 lettres de Helena Strassova à propos du film sur RC réalisé par Ozkok
  - Robert Besson, 1950-1960; 1 folder (Box 10, Folder 4)
    Poète 67 lettres (dossier Busclats)
  - Jean-Marie Fage, 1950-1987; 1 folder (Box 10, Folder 5)
    Artiste 65 lettres (dossier Busclats)
  - Jacques Charpier, 1945-1946; 1 folder (Box 10, Folder 6)
    Écrivain, envoi textes et poèmes 25 lettres (dossier Busclats)
  - Gaston Puel, 1946-1999; 1946-1978; 5 folders (Box 10, Folder 7-10, Box 11, Folder 1)
    poète, éditeur La fenêtre ardente, ami de Joe Bousquet photos, envois de poèmes, conférence sur Char à l'Université Maryland (USA) 264 lettres (dossier Busclats) + 2 lettres à MCC pour achat de la correspondance RC mais refus prix trop élevé (en 1999)
  - Yves de Bayser, 1950-1981; 1 folder (Box 11, Folder 2)
    Poète, auteur d'un horoscope de poète pour RC 56 lettres
  - Catherine Sellers, 1973-1975; 1 folder (Box 11, Folder 3)
    Comédienne 3 lettres 2 cartes
  - Salah Stétié, 1979; 1 folder (Box 11, Folder 4)
    8 billets de Salah Stétié, 1 LAS de Henri Thomas
  - Paulene Aspel, 1965-1976; 1 folder (Box 11, Folder 5)
    Poétesse américaine, critique, travail sur œuvre de RC de 1965 à 1971 Poèmes publiés dans Botteghe oscure 7 lettres
  - Georges Drano, 1958-1966; 1 folder (Box 11, Folder 6)
    poète 9 lettres + un poème autographe La Hache
  - André Tournon, 1946-1964; 1 folder (Box 11, Folder 7)
  - Pierre Torreilles, 1950 October-1957; 2 folders (Box 11, Folder 8-9)
    poète, fondateur en 1962 librairie Sauramps à Montpellier 106 lettres (dossier Busclats) + 1 lettre de 1995 à MCC
  - Jean Lescure, 1946-1977; 1 folder (Box 11, Folder 10)
    Écrivain 19 lettres (dossier Busclats)
  - Pierre-Albert Jourdan, 1957-1976; 2006; 1 folder (Box 11, Folder 11)
    Écrivain, Poète 20 lettres (dossier Busclats) 7 lettres + envoi de poèmes + 1 lettre de Gilles Jourdan à MCC
  - Pierre Berger, 1949-1954; 1 folder (Box 11, Folder 12)
    Écrivain, livre sur RC chez Seghers 20 lettres (dossier Busclats)
  - Jean-Louis Bedoin, 1947; 1 folder (Box 11, Folder 13)
    Poète surréaliste, ami de Puel 10 lettres (dossier Busclats)
  - Henri and Simone Coste, 1946-1966; 1 folder (Box 11, Folder 14)
    Journaliste et poétesse 44 lettres + 1 lettre de Sylvette Dupuy (fille) à MCC en 2013 + copie vente Ader de manuscrits de RC par Sylvette Dupuy en 2013
  - Jules Monnerot, 1939-1962; 1 folder (Box 11, Folder 15)
    20 lettres
  - Michel De M'Uzan, 1949-1964; 1 folder (Box 11, Folder 16)
    Psychanalyste 20 lettres (dossier Busclats)
  - Jean Penard, 1953-1986; 2 folders (Box 11, Folder 17-18)
    Attaché culturel, Inspecteur d'Académie 53 lettres (dossier Busclats) + texte de RC pour préface livre Penard + texte de Penard Ce vendredi sur la mort de son chien
  - Henry Bonnier, 1965-1977; 1 folder (Box 11, Folder 19)
    Journaliste le Provençal, le Méridional, écrivain 56 lettres (dossier Busclats)
  - Roger Lesbats, 1959-1963; 1 folder (Box 11, Folder 20)
    Écrivain 9 lettres (dossier Busclats)
  - Gabrielle Althen, 1974-1981; 1 folder (Box 11, Folder 21)
    Poétesse 8 lettres à MCC pour publication de son recueil La Belle mendiante avec lettres de RC traduites en espagnol 26 copie de lettres dactylographiées de RC à G Althen + copies étude d'Althen sur l'œuvre de Char
  - Jean Laude, 1946-1969; 1 folder (Box 11, Folder 22)
    Écrivain 34 lettres (dossier Busclats)
  - Jean Rousselot, 1950-1953; 1 folder (Box 12, Folder 1)
    Critique, écrivain 3 lettres dont 2 sur l'enquête "y a t-il des incompatibilités?" (dossier Busclats)
  - Gil Jounnard, 1963-1971; 1 folder (Box 12, Folder 2)
    Écrivain 20 lettres (dossier Busclats)
  - Jerome d'Astier, 1969-1977; 1 folder (Box 12, Folder 3)
  - Victor Lanoux, 1969-1972; 1 folder (Box 12, Folder 4)
  - Simone Fortune, 1963; 1 folder (Box 12, Folder 5)
  - Marcel Béalu, 1952-1960; 1 folder (Box 12, Folder 6)
  - Fontaine de Vaucluse, 1966-1983; 1 folder (Box 12, Folder 7)
  - Divers Classement Alphabetique, circa 1950-1988; 3 folders (Box 12, Folder 8-10)
    Includes correspondence (arranged roughly in alphabetical order) with Guy Bellay, Edward Dutoit, René della Faille, Paul Fevrier, Jaqueline Gardier, and Philip Jones, among others.
  - Alphabetical Correspondence, circa 1950-1992; 1 folder (Box 12, Folder 11)
    Correspondents include Jean Andrea, Anna Dallavalle, Janine Rochat, and Guy Weelen, among others.
  - Terres Mutilees / Provence Point Omega, 1966; 1 folder (Box 12, Folder 12)
  - Lettres dans La Bibliothèque, 1970-1980; 1 folder (Box 12, Folder 13)
  - Presse, undated; 1 folder (Box 12, Folder 14)
  - Maurice Blanchard, 1939-1965; 2 folders (Box 13, Folder 1-2)
    60 lettres + cartes (dossier Busclats) ajout de poèmes autographes, plaquettes et début manuscrit de journal (période 43-45) publication poèmes chez GLM
  - René Micha, 1946-1950; 1 folder (Box 13, Folder 3)
    6 lettres
  - Louis Broder, 1953-1961; 1 folder (Box 13, Folder 4)
    16 lettres
  - Poésie et Surréalisme Belge, 1937-1976; 2 folders (Box 13, Folder 5-6)
    Michel MANOLL 2 lettres Philippe JONES 3 lettres Marcel MARIEN. 1937 – 1942 Poète, connaît Magritte et Scutenaire; envoie à RC ses poèmes à l'âge de 17 ans 3 lettres + 1 photo et envoi de ses poèmes René MAGRITTE. 1937 – 1946 4 longues cartes lettres de 1937 où Magritte propose dessins que RC va écarter... Fernand VERHESEN. 1953 – 1967 Critique 35 lettres + 1 lettre de Michel Manoll Franz HELLENS. 1951 – 1956 Directeur Revue Le Disque vert 3 lettres 2 lettres secrétaire Tassencourt Michel LAMBIOTTE. 1951 – 1954 Journal des Poètes (Bruxelles) 6 lettres André GASCHT, 1953, 1954 Journal des Poètes 4 lettres Jean de BOSCHÈRE, 1948 1 lettre + une photo Hubert JUIN. 1947 – 1976 8 lettres + une étude intitulée Abondance viendra
  - Jean-Claude Brisville, 1977-1986; 1 folder (Box 13, Folder 7)
    10 lettres
  - François Mauriac, 1961; 1 folder (Box 13, Folder 8)
    1 lettre
  - André Pieyre de Mandiargues, 1949-1963; 1 folder (Box 13, Folder 9)
    3 lettres
  - Guy Dumur, 1955-1970; 1 folder (Box 13, Folder 10)
    13 lettres + copie des lettres de Georges SCHEHADÉ
  - François Weyergans, 1960-1987; 1 folder (Box 13, Folder 11)
    23 lettres + texte critique
  - André Chastel, 1964-1982; 1 folder (Box 13, Folder 12)
    26 lettres
  - Henri Cartier Bresson, 1977-1980; 1 folder (Box 13, Folder 13)
    6 lettres autographes
  - Bernard Courtin, 1949-1953; 1 folder (Box 13, Folder 14)
    35 lettres + nombreux poèmes manuscrits + 1 lettre de S; de Sacy (Mercure de France) + brouillon de réponse manuscrite de RC à Sacy +photos famille Courtin
  - Francis Ponge, 1947-1964; 1 folder (Box 13, Folder 15)
    COPIE 23 lettres + 3 lettres manuscrites originales de Francis Ponge à RC + textes imprimés de FP pour revues + photocopies de dédicaces de FP à RC + 1 lettre d'Armande (fille) Ponge à MCC + texte recopié manuscrit de René Char sur Jean WAHL (1958)
  - Adrienne Monnier and Maurice Saillet, 1948-1951; 1 folder (Box 13, Folder 16)
    7 lettres d'Adrienne Monnier 4 lettres de Maurice Saillet + 2 lettres de S; de Sacy Mercure de France + copie du texte de RC à la mort de AM + copie du texte à la question Y a t-il des incompatibilités (revue Empédocle) + 1 lettre d'Aurélie Nemours (non datée mais d'avant 1955)
  - Jean Vilar, 1947-1966; 1 folder (Box 13, Folder 17)
    4 lettres + 1 lettre du comité d'Avignon + cartons d'invitation et programme +1 lettre de Paul Puaux à MCC 1 lettre de MCC à Paul Puaux + programme de 1947 « une semaine d'art en Avignon » + 6 photos de l'exposition sur Picasso en 1970 avec Jean Vilar, légendes de Char au dos
  - Compagnie Jacques Guimet, 1967-1968; 1 folder (Box 13, Folder 18)
    Spectacle Le Soleil Des Eaux 5 lettres
  - Compagnie Agnes Capri, 1957-2013; 1 folder (Box 13, Folder 19)
    Spectacle de Claire 2 lettres d'Agnès Capri et Le Fer et le Blé de Georges Berger 1 lettre de G Lesbats 1 lettre de André Bénichou 1 lettre journaliste 1 copie de lettre de Paul Celan 1 programme envoyé à Lily (sa sœur) par RC avec dédicace 4 lettres Sté des auteurs 1 lettre de Georges Berger en 2013 à MCC mise en vente des lettres de Char et documents du spectacle Le Fer et le Blé, copie.
  - Denise Zigante, 1957-1979; 1 folder (Box 13, Folder 20)
    2 photos de Denise Zigante, comédienne qui joue Claire, compagnie Agnes Capri +14 lettres de Denise Zigante
  - Georges Berger, 1957-1962; 2 folders (Box 13, Folder 21-22)
    65 lettres Montage du spectacle + affiche + copie des photos d'acteurs échange de lettres entre Georges Berger (originales) et René Char (copie)
  - Paul Veyne, 1960-1991; 6 folders (Box 13, Folder 23-25, Box 14, Folder 1-3)
    Important échange littéraire et amical avec documents de recherches, annotation d'ouvrages, (dossier rouge contient Voisinages de van Gogh entièrement annoté par Paul Veyne recueillant les propos de Char après sa visite + différentes folders contenant le texte de PV sur Char dactylographié et portant corrections) brouillons de texte, notes de conversation avec RC (dossier vert) notes confidentielles (avoir autorisation de PV pour un document adressé à MC marqué confidentiel) Cet ensemble comprend d'une part les lettres de René Char adressées à Paul Veyne, les lettres de Paul Veyne à René Char et à Marie-Claude Char. 119 lettres au total comprenant: - 24 lettres de René Char à Paul Veyne - 32 lettres de Paul Veyne à René Char + envoi de poèmes, textes et PAB - 60 lettres de Paul Veyne à Marie-Claude Char contenant de nombreux passages importants révélant les confidences de René Char (lettres en 1990-1991) - 1 lettre de Tina Jolas à Paul Veyne en 1990 - 2 lettres d'Yves Bonnefoy concernant sa candidature au Collège de France Joint: dossier sur Jean-Claude Passeron, ami de Paul Veyne, avec envoi de poèmes à Gallimard et refus.
  - Georges Blin, 1949-1979; 2 folders (Box 14, Folder 4-5)
    100 lettres + travaux universitaires + programme cours collège de France sur René Char + 9 pages dactylographiées critique sur la poésie RC [MCC ne sait pas où se trouvent les lettres de RC à Georges Blin.]
  - Marie-Jeanne Durry, 1958-1973; 2 folders (Box 14, Folder 6-7)
    62 lettres (dossier Busclats)
  - Edmond Nogacki, 1975; 1 folder (Box 14, Folder 8)
    4 lettres (dossier Busclats)
  - Raymond Jean, 1965-1977; 1 folder (Box 14, Folder 9)
    24 cartes-lettres (dossier Busclats)
  - Michel Deguy, 1964-1966; 1 folder (Box 14, Folder 10)
    4 lettres.
  - François Vezin, 1964-1987; 1 folder (Box 14, Folder 11)
    23 lettres.
  - Barbara Cassin, 1969-1971; 1 folder (Box 14, Folder 12)
    13 lettres + photo.
  - François Fédier, 1962-1987; 1 folder (Box 14, Folder 13)
    40 lettres.
  - Maurice Blanchot, 1948-1964; 2 folders (Box 14, Folder 14-15)
    41 lettres dont 2 concernant Vadim Kozovoi (publication par F. Giroud / Express lettre confidentielle mettant sa vie en danger) en complément des lettres de Blanchot, le dossier concernant « l'affaire Roger Laporte » et le texte sur la guerre d'Algérie de Blanchot. Ces dossiers se composent ainsi: 2 copies de réponse de RC à Blanchot sur le texte de la guerre d'Algérie 1 ex de l'Attente publié par Botteghe Oscure 3 lettres de Blanchot à Marguerite Caetani 1 texte sur mai 1958 dans la revue Le 14 Juillet.
  - Echange Autour de Martin Heidegger / Jean Beaufret, 1956-1982; 6 folders (Box 14, Folder 16-17, Box 15, Folder 1-4)
    - 1 lettre originale de RC à William Spanos (sur une étude de Schurmann consacrée à Heidegger) - 2 lettres dactylographiées de Paul Flamand à RC - 1 lettre originale de RC à Paul Flamand - 1 lettre de Ginette Hirtz-Schulhof (émouvante; admirative de l'œuvre de Heidegger; parents morts à Ausschwitz) - dans une enveloppe bleue coupure de presse - 2 lettres de Patrick Lévy (séminaire du Thor) - 5 lettres de Curt Ochwadt à RC (disciple de Heidegger) - 2 lettres et 2 cartes postales de Curt Ochwadt à MCC - faire part décès de Ochwadt - photos - Frédéric Towarnicki, 4 Lettres "18 lettres de Heidegger à René Char (copie) traduites par Jean Beaufret à RC Texte de Heidegger traduit par Fédier daté par René Char, l'Isle sur la Sorgue 6 septembre 1966, (joint coupure de presse sur Hölderlin) 54 lettres + 3 lettres originales de RC à Beaufret: 19 janvier 1965, 20 septembre 1965, 13 avril 1966 (achat MCC) + 2 traduction d'une lettre de Heidegger par Jean Beaufret + texte dactylographie sur Heraclite, notes prises par François Vezin + texte dactylographié du séminaire du Thor de 1966, rédacteur Jean Beaufret tirés à part de Erinnerung an Martin Heidegger + texte imprimé de Jean Beaufret Dialogue avec Heidegger (Minuit) + 2 photos de Heidegger posant pour un buste dans un atelier + 2 lettres de Le Buhan sur la mort de Beaufret + 1 lettre du fils Heidegger pour publication correspondance + coupures de presse sur mort Beaufret et Heidegger dans une enveloppe brune: coupures de presse, polémique contre Heidegger, magazine littéraire, revue critique, etc."
  - Roger Laporte, 1954-1984; 2 folders (Box 15, Folder 5-6)
    69 lettres
  - Roger Munier, 1951-2014; 1951-1977; 1 folder (Box 15, Folder 7)
    40 lettres. One 2014 letter is from Jacques Munier.
  - Hans Bellmer, 1936; 1 folder (Box 15, Folder 8)
    1 lettre (voir copie surréalisme)
  - Nico et Tiggie Ghika, 1948-1958; 1 folder (Box 15, Folder 9)
    2 lettres de N. Ghika 1 lettre de Tiggie Ghika
  - Janine Rebourg, 1977-1978; 1 folder (Box 15, Folder 10)
    Manuscrit enluminé à l'expo de la BN 3 lettres manuscrites
  - Gisèle Prassinos, 1976; 1 folder (Box 15, Folder 11)
    1 lettre manuscrite
  - Man Ray, 1936; 1 folder (Box 15, Folder 12)
    1 lettre autographe
  - Georges et Marcelle Braque et Mariette Lachaud, 1946-1980; 2 folders (Box 15, Folder 13-14)
    8 lettres 11 cartes postales on joint les lettres de Mariette LACHAUD (gouvernante de Braque). 1962 – 1982 31 lettres + 2 textes imprimés de RC sur Braque en 1947 + 1 lettre de RC à Aimé Maeght de 1947 + 2 lettres dactylographiées d'Aimé Maeght + coupures de presse pour la représentation du ballet la Conjuration avec décors de Georges Braque + 2 lettres d'Étienne Cahen pour émission de radio refusée puis acceptée par Braque + 1 lettre autographe du refus de Char pour l'émission radio
  - Alberto Giacometti et Dominique Arnulf, 1965-1982; 4 folders (Box 15, Folder 15-17, Box 16, Folder 1)
    On joint importante correspondance de Dominique Arnulf - dont A. Giacometti était le parrain -, avec René Char. Avril 1965 – 1982 105 lettres (2 dossiers l'un à Paris, l'autre aux Busclats) 2 lettres autographes + copie de 2 lettres manuscrites dont l'une expliquant son travail pour Retour amont Prière d'insérer de Retour amont illustré par Giacometti 1 lettre manuscrite d'Alain Delahaye sur la mort de Giacometti 1 lettre manuscrite d'Edwin Engelberts sur le jour de la mort de Giacometti 2 lettres dactylographiées de la Fondation Giacometti
  - Alexandre Calder, 1952; 1 folder (Box 16, Folder 2)
    Juste 1 mot « bonjour » au dos d'une lettre de Marthe Fabre à L'Isle sur la Sorgue
  - Boyan et Fay Boyan, 1970-1979; 1 folder (Box 16, Folder 3)
    Brouillon autographe de RC, texte sur Boyan 19 lettres
  - Denise Esteban, 1974-1985; 1 folder (Box 16, Folder 4)
    Brouillon autographe de RC TEXTE SUR ESTEBAN Texte imprimé de RC 1 lettre dactylographiée de RC à Denise Esteban
  - Marguerite et Daniel Leuwers, 1971-1977; 1 folder (Box 16, Folder 5)
    Brouillon autographe texte de RC sur Marguerite L, daté 1975 27 lettres
  - Pablo et Jacqueline Picasso, 1933-2015; 1933-1986; 1 folder (Box 16, Folder 6)
    - copie 3 lettres autographes de RC à Picasso - copie lettres dactylographiées de RC - 1 lettre de MCC au musée Picasso - texte dactylographié de RC à Picasso 1972 + 1 avec corrections - 1 lettre dactylographiée de RC à Picasso 1972 - texte imprimé de RC Mille planches de salut - coupures de presse dans une enveloppe pour les 90 ans de Picasso Jacqueline PICASSO 11 cartes lettre + 14 télégrammes + 2 lettres de Pepita Dupont + 2 cartes postales signées de Picasso Letters from 2003-2015 are from Marie-Claude Char.
  - Subira Puig, 1967-1972; 1 folder (Box 16, Folder 7)
  - Albert Hirsch, 1981-1984; 1 folder (Box 16, Folder 8)
    2 lettres manuscrites
  - Correspondance concernant Valentine Hugo, 1940-1970; 1 folder (Box 16, Folder 9)
    1 lettre autographe de RC à Me Ader (+ une copie) + 1 lettre dactylographiée de RC à Me Ader + copie d'une carte de RC à Valentine H en 1940 + copie autographe 1 lettre RC à Valentine H mars 1955
  - Jean Hugo, 1940-2002; 1 folder (Box 16, Folder 10)
    12 lettres autographes de RC COPIE 9 lettres originales de Jean Hugo à RC + dossier contenant les échanges de lettres entre Marie-Claude Char et Jean-Louis Meunier pour obtenir copie des lettres de RC et publications de certaines lors de manifestations au musée PAB + copie d'1 lettre de PAB sur Jean Hugo
  - Georges et Marguerite Duthuit, 1945-1979; 1 folder (Box 16, Folder 11)
    27 lettres + 3 lettres de RC dactylographiées + 1 carte postale de Lescure
  - Balthus, 1947; 1 folder (Box 16, Folder 12)
  - Pierre Tal Coat, 1947-1948; 1 folder (Box 16, Folder 13)
    2 lettres + 1 lettre de 1943 de Odette Salice, amie des Tal Coat
  - Joan Miró, 1940-1976; 1 folder (Box 16, Folder 14)
    45 lettres dont une illustrée crayons de couleur de Mirò + texte imprimé et corrigé de RC Éloge rupestre de Mirò
  - Jean Hélion, 1956-1976; 1 folder (Box 16, Folder 15)
  - Paul Valet, 1952-1980; 1 folder (Box 16, Folder 16)
    40 lettres
  - Jacques Hérold, 1960; 1 folder (Box 16, Folder 17)
    1 lettre sur sa femme Vera dont il donne un CV à la demande de RC sur ses parents déportés et disparus pendant l'occupation nazie
  - Wifredo Lam, 1954-1975; 1 folder (Box 16, Folder 18)
    1 lettre de 1954 1 carte postale de 1975
  - Jesse Reichek, 1960-1984; 1 folder (Box 16, Folder 19)
    24 lettres
  - Joseph Sima, 1963-1970; 1 folder (Box 16, Folder 20)
  - Zao Wou Ki et Françoise Marquet, 1960-1987; 1 folder (Box 16, Folder 21)
    PUBLIÉ 13 lettres dont 2 cartes postales illustrées par Wou Ki 25 copie des lettres de RC à Wou Ki + 1 copie lettre RC à Françoise Marquet + 1 lettre autographe de Françoise Marquet avec mot de Wou Ki + 2 copies du texte de RC sur Wou Ki Le dos houleux du miroir, l'une autographe, l'autre imprimée [Selon MCC, les lettres de RC à ZWK doivent toujours être en possession de la veuve du peintre, Françoise Marquet.]
  - Victor Brauner, 1941-1963; 2 folders (Box 16, Folder 22-23)
    22 copies de lettres + 21 lettres originales (très importante lettre sur la naissance du personnage conglomeros) + 4 lettres dont 2 originales de Jacqueline Brauner + 2 lettres de Sarane Alexandrian + 1 lettre Dominique Bozo + Étude de Camille Morando sur Brauner envoyée à MCC en 2013
  - Josette Gris, 1937; 1 folder (Box 16, Folder 24)
    2 lettres
  - Viera da Silva et Arpad Szenes, 1956-1985; 2 folders (Box 16, Folder 25-26)
    44 lettres de Vieira + 11 lettres d'Arpad + un télégramme mort d'Arpad avec réponse manuscrite RC + copie texte sur Arpad + texte imprimé sur Viera + carton d'invitation galerie Delcourt avec texte RC + 5 lettres de Guy Wheelen, collaborateur de Vieira
  - Alexandre Galperine to René Char, 1975-1988; 2 folders (Box 16, Folder 27-28)
    53 lettres rangées binder d'Alexandre Galpérine à RC avec qq photocopies de lettres de RC on joint
  - Alexandre Galperine to Marie-Claude Char, 1988-2014; 2 folders (Box 16, Folder 29, Box 17, Folder 1)
    50 lettres d'A. Galperine à MC Char de 1988 à 2014 avec catalogues, dessins, documents
  - René Char to Alexandre Galperine, Evelyne Galperine, and Nadine Cail, 1975-1986; 3 folders (Box 17, Folder 2-4)
    46 lettres autographes de RC à Galperine (rangées dans boîte) 11 lettres autographes de RC à Evelyne (femme de Galperine rangées boîte) 12 lettres de Nadine Cail (poétesse, sœur d'Evelyne) à RC (rangées boîte)
  - Colette Brunschwig, 1958-1966; 1 folder (Box 17, Folder 5)
    10 lettres autographes + copie 5 lettres de RC envoyées par Colette B à MCC
  - Jean Villeri, 1936-1974; 3 folders (Box 17, Folder 6-8)
    126 lettres 17 lettres, copie de RC + 1 lettre autographe de Madeleine Villeri à MCC + 3 textes imprimés de RC sur Villeri (galerie Maeght et Creuze)
  - Louis Fernandez, 1950-1973; 2 folders (Box 17, Folder 9-10)
    77 lettres 7 lettres de Sylvia, sa 2e femme + carton vernissage Cahiers d'art
  - Pierre Charbonnier, 1947-1977; 1 folder (Box 17, Folder 11)
    35 lettres + 1 lettre amie de Regina (sa femme, après la mort de Charbonnier en 1978) + texte de RC imprimé sur Charbonnier + texte imprimé de J. Prévert pour expo + texte imprimé de Pierret
  - Madeleine Grenier, Jean Grenier, and Alain Grenier, 1949-1981; 1 folder (Box 17, Folder 12)
    20 lettres avec cartes enluminées + 9 lettres de Mme Jean Grenier au moment du suicide et mort de sa fille + 1 lettre d'Alain Grenier (fils de Jean) + coupure de presse et texte dit à sa mort On joint les lettres de Jean GRENIER. 1949 – 1969 16 lettres + un texte autographe de J. Grenier sur René Char 3 feuillets
  - Van Rogger, 1946-2003; 1946-1971; 2 folders (Box 17, Folder 13-14)